【裁判字號】    95,小上,74
【裁判日期】    951103
【裁判案由】    返還信用卡消費款
【裁判全文】
臺灣高雄地方法院民事裁定              95年度小上字第74號
上  訴  人  乙○○
被  上訴人  合作金庫商業銀行股份有限公司
法定代理人  甲○○
上列當事人間請求返還信用卡消費款事件，上訴人對於民國95年
9 月20日本院高雄簡易庭95年雄小字第2957號第一審小額民事判
決提起上訴，本院裁定如下：
    主  文
上訴駁回。
第二審訴訟費用新台幣壹仟伍佰元由上訴人負擔。
    理  由
一、按對於小額程序之第一審判決之上訴，非以其違背法令為理
    由，不得為之；所謂判決違背法令，乃指判決不適用法規或
    適用不當，民事訴訟法第436 條之24第2 項、第436 條之32
    第2 項準用第468 條分別定有明文。又當事人提起上訴，如
    依民事訴訟法第468 條規定，以小額程序之第一審判決有不
    適用法規或適用法規不當為理由時，其上訴狀或理由狀應有
    具體之指摘，並揭示該法規之條項或其內容，若係成文法以
    外之法則，應揭示該法則之旨趣，倘為司法院解釋或最高法
    院之判例，則應揭示該判解之字號或其內容，如依民事訴訟
    法第469 條第1 款至第5 款所列情形為理由時，其上訴狀或
    理由書應揭示合於該條款之事實，上訴狀或理由書如未依此
    項方法表明，或其所表明者，顯與上開法條規定不相合時，
    即難認為已對小額程序之第一審判決之違背法令有具體之指
    摘，其上訴自難認為合法，最高法院71年臺上字第314 號判
    例可資參酌。次按，上訴不合程式或已逾期間或法律上不應
    准許者，第二審法院應以裁定駁回之，同法第444 條第1項
    前段亦有明文，依同法第436 條之32第2 項於小額程序準用
    之。
二、上訴意旨略以：上訴人於民國94年11月8 日曾清償新台幣（
    下同）6,300 元，但被上訴人起訴時未將此款項扣除；又上
    訴人於94年12月1 日即遭被上訴人停用信用卡，致上訴人週
    轉不靈，無力繳納信用卡款；另被上訴人職員吳忠信曾於95
    年4 月20日盜領上訴人帳戶存款132 元，此款項亦應扣除；
    再者，被上訴人將上訴人逾期未繳之利息及違約金併入本金
    後計息，顯有不當等情。並聲明求為判決：(一)原判決廢棄。
    (二)被上訴人在第一審之訴駁回。
三、經查，原審以被上訴人主張上訴人積欠如原審主文第1 項所
    示金額、利息、違約金未付之事實，業據提出信用卡申請書
    、約定條款、信用卡逾期帳款轉列催收款通知書、消費明細
    帳單等件為證，而上訴人經合法通知未到庭爭執，堪信被上
    訴人之主張真實為由，而判決被上訴人全部勝訴。是以關於
    上訴人積欠被上訴人之款項若干，此乃原審事實認定之範疇
    ，本件上訴人之上訴理由，均係就原審判決證據取捨及認定
    事實之事項而為指摘，並未具體指明原審判決有如何不適用
    法規或適用法規不當，或有民事訴訟法第469 條第1 款至第
    5 款所稱當然違背法令之情事，及符合該條款要件之具體事
    實。上訴人既未就原審判決有何不適用法規或適用不當，或
    有民事訴訟法第469 條第1 款至第5 款當然違背法令之情形
    ，為具體之指摘，依前開法條規定之說明，上訴人之上訴即
    不合法，應予以駁回。
四、末按於小額訴訟之上訴程序，法院為訴訟費用之裁判時，應
    確定其費用額，民事訴訟法第436 條之19第1 項、第436 條
    之32第1 項定有明文。本件上訴既經駁回，第二審裁判費用
    新台幣1,500 元，自應由上訴人負擔，爰併為裁定如主文第
    二項所示。
五、綜上所述，本件上訴為不合法，依民事訴訟法第436 條之32
    第1 項、第2 項、第436 條之19第1 項、第444 條第1 項前
    段、第95條、第78條，裁定如主文。
中    華    民    國    95    年    11    月    3     日
            民事第二庭       審判長法  官  魏式璧
                                   法  官  吳俊龍
                                   法  官  莊珮君
正本係照原本作成。
如對本裁定抗告須於裁定送達後10日內向本院提出抗告狀，並繳
納裁判費新台幣1,000元。
中    華    民    國    95    年    11    月    3     日
                                   書記官  何明昌


司法院資訊處製作；財團法人民間司法改革基金會備份。
